【裁判字號】    99,審簡,3866
【裁判日期】    991223
【裁判案由】    電子遊戲場業管理條例
【裁判全文】
臺灣高雄地方法院刑事簡易判決        99年度審簡字第3866號
公  訴  人  臺灣高雄地方法院檢察署檢察官
被      告  吳淑敏
            許萍芳
            陳玲惠
            陳佳賓
上列被告因違反電子遊戲場業管理條例案件，經檢察官提起公訴
（99年度偵字第12814 號），被告於審理時自白犯罪，本院認為
宜以簡易判決處刑（原案號：99年度審易字第3204號），爰不經
通常程序，裁定逕以簡易判決處刑如下：
    主  文
吳淑敏共同犯圖利聚眾賭博罪，處有期徒刑陸月，如易科罰金，
以新臺幣壹仟元折算壹日。扣案如附表一及附表二編號1 至19所
示之物，均沒收。
許萍芳共同犯圖利聚眾賭博罪罪，處有期徒刑參月，如易科罰金
，以新臺幣壹仟元折算壹日。扣案如附表一及附表二編號1 至19
所示之物，均沒收。
陳玲惠共同犯圖利聚眾賭博罪，處有期徒刑參月，如易科罰金，
以新臺幣壹仟元折算壹日。扣案如附表一及及附表二編號1 至19
所示之物，均沒收。
陳佳賓犯賭博罪，處罰金新臺幣陸仟元，如易服勞役，以新臺幣
壹仟元折算壹日。扣案如附表二編號20所示之物，沒收。
    事實及理由
一、按第一審法院依被告在偵查中之自白或其他現存之證據，已
    足認定其犯罪者，得因檢察官之聲請，不經通常審判程序，
    逕以簡易判決處刑。但有必要時，應於處刑前訊問被告。前
    項案件檢察官依通常程序起訴，經被告自白犯罪，法院認為
    宜以簡易判決處刑者，得不經通常審判程序，逕以簡易判決
    處刑，刑事訴訟法第449 條第1 項、第2 項分別定有明文。
    本案經檢察官依通常程序起訴，而被告吳淑敏、許萍芳、陳
    玲惠、陳佳賓曾於本院審理時均自白犯罪，本院認宜以簡易
    判決處刑，乃依前揭規定改以簡易判決處刑。
二、本件犯罪事實及證據，除犯罪事實欄一、第1 行「泡泡龍歡
    樂世界」應更正為「泡泡龍遊戲場」、第7 行「不詳代價」
    應更正為「2 萬多元」；證據清單及待證事實欄之編號三中
    待證事實欄之「99年4 月1 日、同年月5 日」應補充為「99
    年3 月24日、3 月30日、4 月1 日、4 月3 日、4 月5 日」
    、編號八中證據方法欄之（2 ）「現場照片157 張」應更正
    為「現場照片168 張」並補充「被告吳淑敏、許萍芳、陳玲
    惠、陳佳賓四人於本院訊問中所為之陳述」外，餘均引用檢
    察官起訴書之記載（如附件）。
三、核被告吳淑敏、許萍芳、陳玲惠所為，係犯刑法第266 條第
    1 項前段之賭博罪、同法第268 條之意圖營利供給賭博場所
    及聚眾賭博罪；被告陳佳賓所為，係犯刑法第266 條第1 項
    之賭博罪。又被告吳淑敏、許萍芳、陳玲惠就上開犯行，有
    犯意聯絡及行為分擔，為共同正犯。又被告吳淑敏自99年1
    月20 日 某時起至99年4 月8 日18時30分許為警查獲時止，
    提供上開場所，聚集不特定人打玩賭博性電玩，並僱用被告
    許萍芳、陳玲惠負責開分、洗分、兌換現金或獎品，而共同
    與賭客對賭，此種犯罪形態，本質上乃具有反覆、延續之特
    質，是渠等3 人聚眾賭博之行為，於刑法評價上，皆係具反
    複特質之集合犯，應包括性地各論以一罪，較為合理適當。
    又被告吳淑敏、許萍芳、陳玲惠等三人所犯意圖營利供給賭
    博場所、聚眾賭博及與賭博之3 罪間，係基於一意圖營利聚
    眾賭博之犯意，達成其同一犯罪所為之各個舉動，應屬法律
    概念之一行為，其以一行為而觸犯上開3 罪名，為想像競合
    犯，應依刑法第55條之規定，從較重之意圖營利聚眾賭博罪
    處斷。
四、審酌被告吳淑敏、許萍芳、陳玲惠為貪圖不法利益，提供賭
    博場所、聚眾賭博，供他人賭博輸贏財物，破壞社會善良風
    俗，且藉此牟得不法利益，情節非輕，復衡酌被告吳淑敏為
    賭場負責人，居於犯罪主導地位，被告許萍芳、陳玲惠係受
    吳淑敏之指示，參與情節較輕，且酌其賭場經營期間近3 個
    月、每日營業額及渠等前科素行等一切情狀，爰分別量處如
    主文所示之刑，並各諭知如主文所示易科罰金之折算標準；
    又被告陳佳賓在公眾得出所之場所公然賭博，有害社會秩序
    ，所為實不可取，惟念犯後坦承犯行，及其犯罪動機、目的
    、智識程度、生活狀況等一切情狀，量處如主文所示之刑，
    並諭知易服勞役之折算標準。末扣案如附表一所示之物，係
    當場賭博之器具，業據被告吳淑敏、許萍芳、陳玲惠於警詢
    及偵訊中供述在卷，復有現場照片在卷可證（警卷第38至65
    頁），應依刑法第266 條第2 項之規定，不問屬於犯人與否
    ，分別於被告吳淑敏、許萍芳、陳玲惠之罪刑項下宣告沒收
    之。另扣案附表二所示編號1 至14所示之物，為被告吳淑敏
    所有、編號19之物為被告陳玲惠所有，均為犯本罪所用之物
    ，又附表二所示編號15至18所示之物，為兌換籌碼處之財物
    ，依共同正犯責任共同原則，應分別依刑法第266 條第2 項
    及刑法第38條第1 項第2 款、第3 項之規定，均於被告吳淑
    敏、許萍芳、陳玲惠之罪刑項下宣告沒收。至扣案如附表二
    所示編號20之物，為被告陳佳賓所有，因犯本罪所得之物，
    業據被告陳佳賓自承在卷，爰依刑法第38條第1 項第3 款、
    第3 項之規定，於被告陳佳賓之罪刑項下宣告沒收；又附表
    三所示之物，核無積極證據足認與本案之犯罪事實相關，爰
    不另為沒收之諭知，併此敘明。
五、依刑事訴訟法第449 條第2 項、第3 項、第450 條第1 項、
    第454 條第2 項，刑法第28條、268 條、第266 條第1 項前
    段、第2 項、第55條、第41條第1 項前段、第42條第3 項、
    第38條第1 項第2 款、第3 款、第3 項，刑法施行法第1 條
    之1 第1 項、第2 項前段，逕以簡易判決處刑如主文。
六、如不服本件判決，得自收受送達之日起10日內，向本院提起
    上訴狀，上訴於本院管轄之第二審地方法院合議庭。
中    華    民    國    99    年    12    月    23    日
                  高雄簡易庭  法  官    沈宗興
以上正本證明與原本無異。
如不服本判決，應於判決送達之日起10日內向本院提出上訴書狀
。
中    華    民    國    99    年    12    月    23    日
                              書記官    楊雅蘭
附錄本判決論罪之法條：
中華民國刑法第266條
在公共場所或公眾得出入之場所賭博財物者，處 1 千元以下罰
金。但以供人暫時娛樂之物為賭者，不在此限。
當場賭博之器具與在賭檯或兌換籌碼處之財物，不問屬於犯人與
否，沒收之。
中華民國刑法第268條
意圖營利，供給賭博場所或聚眾賭博者，處 3 年以下有期徒刑
，得併科 3 千元以下罰金。
附表一
┌──┬────────────────────────┐
│編號│            扣案物品名稱及數量                  │
├──┼────────────────────────┤
│ 1  │電子遊戲機「星鑽97」8 臺（含IC板8塊）           │
├──┼────────────────────────┤
│ 2  │電子遊戲機「星鑽迷13」3 臺（含IC板3塊）         │
├──┼────────────────────────┤
│ 3  │電子遊戲機「中華5PK」3 臺（含IC板3塊）          │
├──┼────────────────────────┤
│ 4  │電子遊戲機「滿貫大亨」3 臺（含IC板3塊）         │
├──┼────────────────────────┤
│ 5  │電子遊戲機「雙魚座3」 2臺（含IC板2塊）          │
├──┼────────────────────────┤
│ 6  │電子遊戲機「戰國風雲」1臺（含IC板5塊）          │
├──┼────────────────────────┤
│ 7  │電子遊戲機「幸運接龍」1臺（含IC板1塊）          │
├──┼────────────────────────┤
│ 8  │電子遊戲機「八將軍珠子王」3臺（含IC板3塊）      │
├──┼────────────────────────┤
│ 9  │電子遊戲機「HUGA」2臺（含IC板2塊）              │
├──┼────────────────────────┤
│ 10 │電子遊戲機「北斗神拳」2臺（含IC板2塊）          │
├──┼────────────────────────┤
│ 11 │電子遊戲機「吉宗」2臺（含IC板2塊）              │
├──┼────────────────────────┤
│ 12 │電子遊戲機「超悟空」6 臺（含IC板6塊）           │
├──┼────────────────────────┤
│ 13 │電子遊戲機「神象王」1臺（含IC板1塊）            │
├──┼────────────────────────┤
│ 14 │電子遊戲機「新象王」1臺（含IC板1塊）            │
├──┼────────────────────────┤
│ 14 │電子遊戲機「超級大舞臺」1臺（含IC板1塊）        │
├──┼────────────────────────┤
│ 15 │電子遊戲機「大舞臺」1臺（含IC板1塊）            │
├──┼────────────────────────┤
│ 16 │電子遊戲機「春秋二代」1臺（含IC板1塊）          │
├──┼────────────────────────┤
│ 17 │電子遊戲機「幸運賽狗（5人座）」1臺 （含IC板6塊）│
├──┼────────────────────────┤
│ 18 │電子遊戲機「霹靂馬（8人座）」1臺（含IC板9塊）   │
├──┴────────────────────────┤
│               以上電子遊戲機總計共43臺，IC板共60塊   │
└───────────────────────────┘
 附表二
┌──┬──────────────┬─────────┐
│編號│      扣案物品名稱          │       數量       │
├──┼──────────────┼─────────┤
│ 1  │    主機（監視錄影之用）    │       1臺        │
├──┼──────────────┼─────────┤
│ 2  │    液晶銀幕（監視錄影之用）│       1臺        │
├──┼──────────────┼─────────┤
│ 3  │    鍵盤（監視錄影之用）    │       1個        │
├──┼──────────────┼─────────┤
│ 4  │    滑鼠（監視錄影之用）    │       1個        │
├──┼──────────────┼─────────┤
│ 5  │    監視器鏡頭              │       5支        │
├──┼──────────────┼─────────┤
│ 6  │    積分卡（1000分）        │       40張       │
├──┼──────────────┼─────────┤
│ 7  │    積分卡（500分）         │       20張       │
├──┼──────────────┼─────────┤
│ 8  │    積分卡（100分）         │       40張       │
├──┼──────────────┼─────────┤
│ 9  │    會員開送單              │       3本        │
├──┼──────────────┼─────────┤
│ 10 │    機檯鑰匙                │       6支        │
├──┼──────────────┼─────────┤
│ 11 │    交接簿                  │       2本        │
├──┼──────────────┼─────────┤
│ 12 │    日報表（4月1日至7日）   │       7張        │
├──┼──────────────┼─────────┤
│ 13 │    機檯維修紀錄            │       1本        │
├──┼──────────────┼─────────┤
│ 14 │    業績表                  │       2張        │
├──┼──────────────┼─────────┤
│ 15 │ 櫃檯內新臺幣壹仟元（賭資） │29張，共新臺幣（以│                                    │                  │
│    │                            │下同）29000 元    │
├──┼──────────────┼─────────┤
│ 16 │ 櫃檯內新臺幣伍佰元（賭資） │       6張        │
│    │                            │  （共3000元）    │
├──┼──────────────┼─────────┤
│ 17 │ 櫃檯內新臺幣壹佰元（賭資） │       35張       │
│    │                            │  （共3500元）    │
├──┼──────────────┼─────────┤
│18  │ 櫃檯內新臺幣（賭資）       │     共925元      │
├──┼──────────────┼─────────┤
│19  │    七星香菸盒（裝賭資用）  │       1只        │
├──┼──────────────┼─────────┤
│20  │    賭客陳佳賓賭資          │  新臺幣500元     │
└──┴──────────────┴─────────┘
附表三
┌──┬──────────────┬─────────┐
│編號│     扣案物品名稱           │      數量        │
├──┼──────────────┼─────────┤
│ 1  │     NIKON相機              │       1臺        │
├──┼──────────────┼─────────┤
│ 2  │     電子遊戲場級別證       │       1張        │
├──┼──────────────┼─────────┤
│ 3  │     高縣政府地方稅務局函文 │       1張        │
├──┼──────────────┼─────────┤
│ 4  │     財政部臺灣省南區國稅局 │       2張        │
│    │     高雄縣分局函文         │                  │
├──┼──────────────┼─────────┤
│ 5  │     高雄縣政府使用執照影本 │       4張        │
├──┼──────────────┼─────────┤
│ 6  │     外送本                 │       1本        │
├──┼──────────────┼─────────┤
│ 7  │     櫃檯內經營釣蝦之所得   │      1萬元       │
├──┼──────────────┼─────────┤
│ 8  │     會員名冊               │       1本        │
├──┼──────────────┼─────────┤
│ 9  │     許萍芳出勤紀錄表       │       1張        │
└──┴──────────────┴─────────┘
附件：
臺灣高雄地方法院檢察署檢察官起訴書
                                      99年度偵字第12814號
     被      告  吳淑敏  女  30歲（民國○○年○月○○日生）
                         住屏東縣林邊鄉○○路82之1號
                         居屏東縣屏東市○○路401巷15之30
                           號2樓C棟
                         國民身分證統一編號：Ｚ000000000號
     被      告  許萍芳  女  33歲（民國○○年○○月○日生）
                         住臺南市○區○○路257巷8號4樓
                         國民身分證統一編號：Ｚ000000000號
     被      告  陳玲惠  女  50歲（民國○○年○月○日生）
                         住高雄市前鎮區○○○街29巷22號
                         國民身分證統一編號：Ｚ000000000號
     被      告  陳佳賓  男  35歲（民國○○年○○月○○日生）
                         住高雄縣鳳山市○○街12巷8之4號
                         國民身分證統一編號：Ｚ000000000號
 上列被告因賭博案件，已經偵查終結，認應提起公訴，茲將犯罪
 事實及證據並所犯法條分敘如下：
         犯罪事實
 一、吳淑敏係址設高雄縣鳳山市○○街105號「鳳龍電子遊戲場
     」（招牌為「泡泡龍歡樂世界」）之負責人，明知其所經營
     之上開電子遊戲場僅得設置益智類及娛樂類電子遊戲機，竟
     意圖營利，以上開公眾得出入之電子遊戲場供給做為賭博處
     所，並與不特定多數人對賭而聚眾賭博，自民國99年1月20
     日起，在上開場所內設置賭博性電子遊戲機「星鑽97」等43
     台，並各以每月新臺幣（下同）3萬元及不詳之代價僱用與
     其有犯意聯絡之店員許萍芳、陳玲惠負責現場開分、洗分及
     兌換賭金等工作，供不特定之人把玩上述電子遊戲機台而賭
     博財物。其賭博方式為：由賭客交付上開員工現金後直接以
     每10元開1分之方式開分，自行押注分數後按開始鍵與機台
     押注賭博，如押中則可贏得倍數不等之分數，如未押中，則
     所投入賭資由機台沒入歸店方贏得，賭客就贏得之分數可以
     原兌換比例向店方換取現金。嗣於99年4月8日18時許，適有
     賭客陳佳賓至該處持試玩券以10比1之比例由許萍芳開分打
     玩店內「大滿貫」電子遊戲機，於同日18時30分許，陳佳賓
     得分50分後向許萍芳示意洗分，由許萍芳按鈕洗分，並示意
     陳佳賓至店外等候，再由陳玲惠持一只內裝有現金500元紙
     鈔之七星香煙盒，走出店外並指示陳佳賓跟隨其走至安寧街
     與立志街口後，交付陳佳賓上開香煙盒。嗣陳佳賓自該香煙
     盒取出500元現金，為現場持臺灣高雄地方法院所核發搜索
     票之員警當場查獲，並扣得電子遊戲機臺43臺（含IC板60塊
     ），賭資4萬6925元、電腦1組（含主機、螢幕、鍵盤及滑鼠
     等）、監視器鏡頭5支、積分卡100張、NIKON相機1臺、會員
     開送單3本、機檯鑰匙6支、電子遊戲場級別證1張、交接簿1
     本、日報表7張、高雄縣政府地方稅務局函文1張、財政部臺
     灣省南區國稅局高雄縣分局函文2張、高雄縣政府使用執照
     影本4張、機檯維修紀錄1本、外送本1本、會員名冊1本、業
     績表2張、許萍芳出勤紀錄表1張、陳佳賓賭資500元、七星
     香菸盒（裝賭資用）1只等物。
 二、案經高雄縣政府警察局鳳山分局報告偵辦。
             證據並所犯法條
 一、證據清單及待證事實：
   ┌──┬─────────────┬──────────────┐
   │編號│  證  據  方  法          │    待    證    事    實    │
   ├──┼─────────────┼──────────────┤
   │ 一 │被告吳淑敏於警詢及偵查中之│(一)證明被告吳淑敏曾擔任「鳳龍│
   │    │供述                      │  電子遊戲場」之負責人，並僱│
   │    │                          │  用被告許萍芳擔任開分、洗分│
   │    │                          │  工作之事實。              │
   │    │                          │(二)被告吳淑敏否認係上開電子遊│
   │    │                          │  戲場之負責人，辯稱其已於99│
   │    │                          │  年4月3日將上開電子遊戲場盤│
   │    │                          │  讓給證人楊淑貞云云，惟查：│
   │    │                          │  (1)證人即被告許萍芳於本署偵│
   │    │                          │  查中具結證稱被告吳淑敏係該│
   │    │                          │  店之負責人。(2)被告吳淑敏、│
   │    │                          │  證人楊淑貞均辯稱：渠等於99│
   │    │                          │  年4月3日簽約後，於4月7日在│
   │    │                          │  鳳林廣場交付現金30萬之盤讓│
   │    │                          │  金云云，惟經調閱被告吳淑敏│
   │    │                          │  及證人楊淑貞之行動電話門號│
   │    │                          │  通聯紀錄，顯示99年4月3日至│
   │    │                          │  同年月7日間，均查無2人之通│
   │    │                          │  話紀錄，且上開期間被告吳淑│
   │    │                          │  敏行動電話通聯基地台位置均│
   │    │                          │  在屏東縣地區，而證人楊淑貞│
   │    │                          │  之行動電話通聯基地台位置均│
   │    │                          │  在台南市，足徵其等2人供證 │
   │    │                          │  均與事實不符。(3)被告吳淑敏│
   │    │                          │  稱其將該店盤讓給楊淑貞一情│
   │    │                          │  未告知店員許萍芳，及證人楊│
   │    │                          │  淑貞稱其自4月3日盤下該店至│
   │    │                          │  4月8日查獲時止，仍未接手管│
   │    │                          │  理該店，亦不認識店員為何人│
   │    │                          │  等情，均與常情相悖。      │
   ├──┼─────────────┼──────────────┤
   │ 二 │被告許萍芳於警詢之供述，及│證明被告吳淑敏確係「鳳龍電子│
   │    │其於偵查中以證人身分具結之│遊戲場」之實際負責人，以每月│
   │    │證述                      │3萬元之代價受僱於被告吳淑敏 │
   │    │                          │在上開電子遊戲場負責開、洗分│
   │    │                          │工作之事實。                │
   ├──┼─────────────┼──────────────┤
   │三  │被告陳玲惠於警詢及偵查中之│被告陳玲惠否認犯行，惟其兌換│
   │    │供述                      │現金之事實，業經證人即被告陳│
   │    │                          │佳賓於本署偵查中具結證述屬實│
   │    │                          │，且高雄縣政府警察局鳳山分局│
   │    │                          │員警包燕輝於99年4月1日、同年│
   │    │                          │月5日分別前往上開電子遊戲場 │
   │    │                          │訪查，確發現被告陳玲惠有為賭│
   │    │                          │客兌換現金之事實，有本署99年│
   │    │                          │度警聲搜字第728號案卷所附高 │
   │    │                          │雄縣政府警察局鳳山分局職務報│
   │    │                          │告1份、現場平面圖1紙、蒐證照│
   │    │                          │片16張等附卷可資佐證，被告陳│
   │    │                          │玲惠所辯顯係卸責之詞，委無足│
   │    │                          │採。                        │
   ├──┼─────────────┼──────────────┤
   │四  │被告陳佳賓於警詢之供述，及│(一)證明被告許萍芳負責開洗分，│
   │    │其於偵查中以證人身分具結之│  及被告陳玲惠負責兌換現金  │
   │    │證述                      │  500元之事實。             │
   │    │                          │(二)證人陳佳賓於偵查中具結證稱│
   │    │                          │  ：我最近1、2個月就去玩了3 │
   │    │                          │  、4次，許萍芳是店內的服務 │
   │    │                          │  人員，陳玲惠也曾在店內走動│
   │    │                          │  過，…該店玩電子遊戲機所得│
   │    │                          │  之積分可以換現金，…我去玩│
   │    │                          │  結束時，就將我的積分和許萍│
   │    │                          │  芳講，她就以眼神暗示我可以│
   │    │                          │  去外面換現金，我走到外面等│
   │    │                          │  了一下，陳玲惠就出來，她很│
   │    │                          │  小聲的對我說「跟我走」，我│
   │    │                          │  就和她從安寧街往立志街走，│
   │    │                          │  她就拿一個香菸盒給我，裡面│
   │    │                          │  裝有現金500元，我當天總共 │
   │    │                          │  贏50分，麻將機台一般就是1 │
   │    │                          │  分可以換10元現金，我沒有看│
   │    │                          │  過陳玲惠在那邊玩過機台，就│
   │    │                          │  是在那邊走來走去，…陳玲惠│
   │    │                          │  沒有請我抽香菸，香菸盒裡面│
   │    │                          │  沒有香菸等語，足證被告陳玲│
   │    │                          │  惠所辯不實。              │
   ├──┼─────────────┼──────────────┤
   │ 五 │證人楊淑貞於警詢及偵查中之│證人楊淑貞證述情節，經調閱其│
   │    │證述                      │與被告吳淑敏之行動電話通聯紀│
   │    │                          │錄後，核對其等通聯紀錄及基地│
   │    │                          │台位置，顯與其等供證情節不符│
   │    │                          │，足證其所言不實。          │
   ├──┼─────────────┼──────────────┤
   │ 六 │被告吳淑敏所有0000000000號│證明被告吳淑敏及證人楊淑貞供│
   │    │行動電話、證人楊淑貞所有  │證渠等於99年4月3日盤讓「鳳龍│
   │    │0000000000號行動電話之通聯│電子遊戲場」一節，並非屬實。│
   │    │紀錄各1份                 │                            │
   ├──┼─────────────┼──────────────┤
   │ 七 │高雄縣政府電子遊戲場業營業│證明「鳳龍電子遊戲場」已申請│
   │    │級別證影本1紙             │核淮經營娛樂類及益智類之電子│
   │    │                          │遊戲場業，及負責人係吳淑敏之│
   │    │                          │事實。                      │
   ├──┼─────────────┼──────────────┤
   │ 八 │(1)員警陳志興、包燕輝之職務│佐證被告4人之犯罪事實。     │
   │    │  報告1份（含蒐證照片2張）│                            │
   │    │(2)臺灣高雄地方法院搜索票影│                            │
   │    │  本、搜索扣押筆錄、扣押物│                            │
   │    │  品目錄表各1份、現場照片 │                            │
   │    │  157張、電子遊戲機機台代 │                            │
   │    │  保管單43張              │                            │
   │    │(3)本署99年度警聲搜字第728 │                            │
   │    │  號案卷所附高雄縣政府警察│                            │
   │    │  局鳳山分局職務報告1份、 │                            │
   │    │  現場平面圖1紙、蒐證照片 │                            │
   │    │  16張                    │                            │
   │    │(4)扣案如扣押物品目錄表所列│                            │
   │    │  之物                    │                            │
   └──┴─────────────┴──────────────┘
 二、按刑法第268 條之意圖營利，只須主觀上有圖得利益之意思
     為已足，不以實際上取得利益為要件；再者，電子遊戲機之
     程式原即設計該遊戲機具有較高獲勝機率，已非純粹射倖性
     ，此從經營者必須花費資金購買或租用遊戲機台，並提供場
     所擺放仍能獲利即明，是該等以擺設電子遊戲機提供賭博場
     所之行為，自有營利意圖甚明（臺灣高等法院暨所屬法院96
     年法律座談會刑事類提案第12號討論意旨可供參照）。核被
     告吳淑敏、許萍芳、陳玲惠所為，係犯刑法第266條第1項前
     段之賭博罪、第268條前段之意圖營利供給賭博場所罪及同
     條後段意圖營利聚眾賭博罪等罪嫌；被告陳佳賓所為，係犯
     刑法第266條第1項前段之公然賭博罪嫌。又被告吳淑敏自
     99年1月20日起至99年4月8日止，反覆密接提供所經營之「
     神燈電子遊戲場」供作公眾得出入之賭博場所，並擺設電動
     賭博機具與不特定人對賭以營利，本質上乃具有反覆、延續
     性行為之特徵，於刑法評價上，應認係集合多數犯罪行為而
     成立之獨立犯罪型態之「集合犯」，為包括一罪，應僅各成
     立一罪。被告吳淑敏、許萍芳、陳玲惠等3人就所犯上開3罪
     間，互有犯意聯絡及行為分擔，為共同正犯。渠等以一行為
     觸犯上開三罪，為想像競合犯，應以較重之意圖營利供給賭
     博場所罪嫌處斷。至扣案如犯罪事實欄所列之物，併請依法
     宣告沒收之。
 三、依刑事訴訟法第251條第1項提起公訴。
     此  致
 臺灣高雄地方法院
 中    華    民    國    99    年    6     月    30    日
                               檢  察  官  葉  淑  文
 參考法條：
 中華民國刑法第266條
 （普通賭博罪與沒收物）
 在公共場所或公眾得出入之場所賭博財物者，處 1 千元以下罰
 金。但以供人暫時娛樂之物為賭者，不在此限。
 當場賭博之器具與在賭檯或兌換籌碼處之財物，不問屬於犯人與
 否，沒收之。
 中華民國刑法第268條
 （圖利供給賭場或聚眾賭博罪）
 意圖營利，供給賭博場所或聚眾賭博者，處 3 年以下有期徒刑
 ，得併科 3 千元以下罰金。

司法院資訊處製作；財團法人民間司法改革基金會備份。
